---
title: "Trabalho Estatistica"
output:
  html_document: default
  pdf_document: default
---


### Equipe:
#####Carlos Alberto Figueiredo - RM330568
#####  Daiana Cristina Zanelli Mota - RM330722
#####  Diogo Silva Rocha - RM330717 
#####  Renato Belandrino Rodrigues - RM330579



install.packages("psych")
install.packages("plotly")
install.packages("gmodels")
install.packages("corrgram")
install.packages("lmtest")
install.packages("rpart")
install.packages("rpart.plot")
install.packages("RandomForest")

#
```{r}
# mostrar atÈ 2 casas decimais
options("scipen" = 2)

# Ler arquivo csv


Vinhos <- read.csv2("BaseWineRedeWhite2018.csv", row.names=1)

```

```{r}
#Vinhos <- BaseWine_Red_e_White2018
#fix(Vinhos)
#mostrar as vari·veis
str(Vinhos)
#mostra as vari·veis
names(Vinhos)

#XX Variáveis e muita informação

```


```{r}
attach(Vinhos)

# FrequÍncia absoluta 
table(as.factor(Vinhos$quality), Vinhos$Vinho, useNA = "ifany")

table(as.factor(Vinhos$quality), Vinhos$Vinho)
```
Análise:

Avaliando as duas tabelas de frequência das notas/qualiade que comparam os vinhos tintos e brancos, vemos que não exsitem valores "brancos/NA" já que as duas tabelas apresentam as mesmas frequências.

Olhando os valores entre as duas tabelas, testamos a hipótese da resposta de qualidade ser diverente entre os vinhos Brancos e Tintos.
Para isso fizemos um Teste para duas amostras

```{r}
Quality <- split(Vinhos, Vinhos$Vinho)

t.test(Quality$WHITE$quality, Quality$RED$quality)

```
Análise:

A partir do valor do p-value e risco alfa máximo de 5%, podemos dizer que os vinhos Brancos e Tintos tem valores médios de notas diferentes, já que o p-value < 2.2e-16

```{r}
# 2-Way Cross Tabulation
library(gmodels)
CrossTable(as.factor(Vinhos$quality), Vinhos$Vinho) 
``` 
Análise:

A partir da tabela cruzada entre tipo do vinho (Branco e Tinto) e as notas de qualidade, podemos perceber a maior frequencia geral é de notas 6 (43,7%).

Mas olhando para cada tipo de vinho individualmente, a nota 6 é mais frequente para o vinho branco(44,9%), enquanto a nota mais frenquente para o vinho tinto é 5 (42,6%), o que ajuda a confirmar a diferença entre os vinhos, com relação as notas de qualidade.



```{r}

summary(Vinhos)

```
Análise:

Olhando as estatísticas básicas de todas as proprieddes, podemos perceber alguns pontos:

- Médias próximas as medianas, que indica possível simetria nas distribuições para: fixedacidity, volatileacidity, citricacid, chlorides, freesulfurdioxide, totalsulfurdioxide, density, pH, sulphates, alcohol e quality.

- Avaliando os valores máximos e mínimos, temos indícios de outliers para: citricacid (mínimo e máximo), residualsugar (máximo), chloride (máximo), freesulfurdioxide (máximo), sulphates (máximo). 

```{r}


aggregate (Vinhos,
           by = list(Vinho),
           FUN =  "mean")
```
Análise:

Função retorna a media de todas as vaiáveis numéricas para os vinhos Brancos e Tintos
Pontos que chamam a atenção:

- residualsugar é muito maior para os brancos apesar do alcohol ter valores próximos.

- freesulfurdioxide e totalsulfurdioxide é maior nos vinhos brancos que nos tintos. Este conservante também serve para previnir o escurecimento dos vinhos. Por isso, talvez, sua maior concentração nos Brancos.

O cometário "argument is not numeric or logical: returning NAargument is not numeric or logical: returning NA" é devido a variável vinho que não é numérica

```{r}


mean(Vinhos$fixedacidity) # mÈdia

median(Vinhos$fixedacidity) # mÈdiana

quantile(Vinhos$fixedacidity,type=4)  # Quartis

quantile(Vinhos$fixedacidity,.65,type=4) # exato percentil

range(Vinhos$fixedacidity)  # amplitude

diff(range(Vinhos$fixedacidity)) #diferenÁa entre o maior e o menor valor

min(Vinhos$fixedacidity)  # valor mÌnimo de x

max(Vinhos$fixedacidity)  # valor m·ximo de x

var(Vinhos$fixedacidity) # para obter a vari‚ncia

sd(Vinhos$fixedacidity)  # para obter o desvio padr„o

CV_fixedacidity<-sd(Vinhos$fixedacidity)/mean(Vinhos$fixedacidity)*100  # para obter o coefiiente de variaÁ„o
CV_fixedacidity

```
Análise:

As funções retornam estaísticas decritivas para a variavel fixedacidity, inclusive o Coeficiente de Variação (CV).

CV = Em teoria das probabilidades e estatística, o coeficiente de variação (CV), também conhecido como desvio padrão relativo (DPR), é uma medida padronizada de dispersão de uma distribuição de probabilidade ou de uma distribuição de frequências. É frequentemente expresso como uma porcentagem, sendo definido como a razão do desvio padrão pela média  (ou seu valor absoluto. O CV ou DPR é amplamente usado em química analítica para expressar a precisão e a repetitividade de um ensaio. Também é comumente usado em campos como engenharia e física quando se fazem estudos de garantia de qualidade e avaliações de repetitividade e reprodutibilidade. O CV também é usado por economistas e investidores em modelos econômicos e na determinação da volatilidade de um valor mobiliário. Fonte: Wikipédia


```{r}

#comando para gerar em 3 linhas e 4 colunas os histogramas
par (mfrow=c(3,4))
hist(fixedacidity)
hist(volatileacidity)
hist(citricacid )
hist(residualsugar)
hist(chlorides)
hist(freesulfurdioxide)
hist(totalsulfurdioxide)
hist(density)
hist(pH)
hist(sulphates)
hist(alcohol)
hist(quality)
```
Análise:

Avaliando os histogrmas, alguns pontos chamam a atenção:

- As escalas estão bem abertas, indicando a presença de Outliers, principalmente para: volatileacidity, citricacid, chlorides, freesulfurdioxide

- Distribuições assimetricas, com mínimos limitados pelo valor zero, por exemplo: volatileacidity, residualsugar, chlorides, freesulfurdioxide

```{r}


hist(quality, col=c("pink"), col.main="darkgray", prob=T)
```
 Análise:
 
- O histograma da quality, por ter valores inteiros, o histograma parece "dentado" mas que não invalida a análise de uma distribuição simétrica, possivelmente Normal
```{r}

attach(Vinhos)

#comando para gerar em 3 linhas e 4 colunas os histogramas
par (mfrow=c(3,4))
boxplot(fixedacidity, main='fixedacidity')
boxplot(volatileacidity , main='volatileacidity')
boxplot(citricacid , main='citricacid')
boxplot(residualsugar, main='residualsugar')
boxplot(chlorides, main='chlorides')
boxplot(freesulfurdioxide, main='freesulfurdioxide')
boxplot(totalsulfurdioxide, main='totalsulfurdioxide')
boxplot(density, main='density')
boxplot(pH, main='pH')
boxplot(sulphates, main='sulphates')
boxplot(alcohol, main='alcohol')
boxplot(Vinhos$quality, main='quality')
```
Análise:

As análises dos Box Plots validam as que já fizemos para os histogramas.

Apesar de todos os Box Plots apresentarem Outliers, que pode ser efeito dos tamanhos de amostra, os BoxPlots com maiores quantidade de outliers são: volatileacidity, citricacid, chlorides, freesulfurdioxide. citricacid, freesulfurdioxide e alcohol com valores pontuais bem distantes da distribuição. Valeria uma melhor avaliação destes pontos de medidas para verificação se realmente são pontos fora da curva esperada. 

Distribuições assimetricas, com principal atenção para residualsugar, onde a assimentria se destaca na forma da caixa de dos bigodes do Box Plot. Mediana deslocada para o Q1 e bigode inferior bem menor que o superior.

```{r}

boxplot(quality ~ Vinho, main='quality')

boxplot(fixedacidity ~ Vinho, main='fixedacidity',col=c('red','blue'))
boxplot(volatileacidity ~ Vinho , main='volatileacidity')
boxplot(citricacid ~ Vinho, main='citricacid')
boxplot(residualsugar ~ Vinho, main='residualsugar',col=c('red','blue'))
boxplot(chlorides ~ Vinho, main='chlorides')
boxplot(freesulfurdioxide ~ Vinho, main='freesulfurdioxide')
boxplot(totalsulfurdioxide ~ Vinho, main='totalsulfurdioxide')
boxplot(density ~ Vinho, main='density')
boxplot(pH ~ Vinho, main='pH')
boxplot(sulphates ~ Vinho, main='sulphates')
boxplot(alcohol ~ Vinho, main='alcohol')
```
Análise:

Os Box Plots para todas as características, agora comparando os vinhos brancos e tintos podem servir para entender características que podem distinguir entre estes dois tipos e vinhos, como já fizemos com a quality, usando o teste de hipótese.

Olhando os Box Plots, outras características que podem ser diferentes por tipo de vinho são: volatileacidity, chlorides, freesulfurdioxide e totalsulfurdioxide (já comentado nas estatísticas descritivas)


```{r}

# Gr·fico de dispers„o ( pch=caracter, lwd=largura)

plot(freesulfurdioxide~totalsulfurdioxide)
plot(freesulfurdioxide~totalsulfurdioxide, pch=1, lwd=3)

plot(freesulfurdioxide~totalsulfurdioxide)
abline(h=mean(freesulfurdioxide), col="red")
abline(v=mean(totalsulfurdioxide), col="green")

```
Análise:

O Gráfico de dispersão mostra a relação de previsão entre as variáveis.
Neste caso entre freesulfurdioxide e totalsulfurdioxide.

Estas variáveis aparentam ter uma correlação forte (núvem de pontos com pouca dispersão) e positiva (inclinação positiva/coeficiente angular > 0), indicando que a partir da informação sobre totalsulfurdioxide pode prever o valor de freesulfurdioxide, com boa acuracidade.

A linha verde representa a média do totalsulfurdioxide e a vermelha a média do freesulfurdioxide. O ponto onde onde as retas se encontram é um dos pontos que fará parte da regressão linear entre as variáveis e da uma ideia de centramento desta relação

```{r}

attach(Vinhos)
Vinhos$fx_redSugar <- cut(residualsugar,breaks=c(0,10,20,30,max(residualsugar)))  
Vinhos$fx_redSugar  
str(Vinhos)
CrossTable( Vinhos$fx_redSugar , Vinhos$Vinho) 

```
Análise:

Olahndo os intervalos de resíduos de açucar (faixas de 10 em 10), podemos ver que a maior concentração esta na faixa entre 0 e 10 (81,5%)

O mesmo comprtamento se aplica se olharmos por tipo de vinho: Brancos (75,6%) e tintos (99,3%). O que indica que os vinhos tintos tem menos açucar, pois sua concentração esta na faixa de 0 a 10 (faixa inicial) de concentração de resíduo de açucar. E os brancos apresentam maiores concetrações nas faixas superiores: Faixa de 10 a 20, Brancos (24%) x Tintos (0,7%) 


```{r}

attach(Vinhos)


library(psych)

describe(Vinhos)

# describe
# A data.frame of the relevant statistics:
# item name
# item number
# number of valid cases
# mean
# standard deviation
# trimmed mean (with trim defaulting to .1)
# median (standard or interpolated
# mad: median absolute deviation (from the median)
# minimum
# maximum
# skew
# kurtosis
# standard error


summary(Vinhos)
white <- subset(Vinhos, Vinho=="WHITE", select=c(quality,fixedacidity,volatileacidity,citricacid,residualsugar,
                                                 chlorides,freesulfurdioxide,totalsulfurdioxide,density,pH,
                                                 sulphates,alcohol))

```

Análise:

Criamos um Dataset para os vinhos Brancos, com todas as variáveis usadas anteriormente


```{r}

#EstatÌsticas descritivas
summary(white)
 
str(white)

```

Análise:

Olhando as estatísticas básicas de todas as proprieddes dos vinhos brancos, podemos perceber alguns pontos:

- Médias próximas as medianas, que indica possível simetria nas distribuições para: fixedacidity, volatileacidity, citricacid, chlorides, freesulfurdioxide, totalsulfurdioxide, density, pH, sulphates, alcohol e quality.

- Avaliando os valores máximos e mínimos, temos indícios de outliers para: citricacid (mínimo e máximo), residualsugar (máximo), freesulfurdioxide (máximo). 

```{r}

attach(white)
 

#EstatÌsticas descritivas

par (mfrow=c(3,4))
boxplot(fixedacidity, main='fixedacidity')
boxplot(volatileacidity , main='volatileacidity')
boxplot(citricacid , main='citricacid')
boxplot(residualsugar, main='residualsugar')
boxplot(chlorides, main='chlorides')
boxplot(freesulfurdioxide, main='freesulfurdioxide')
boxplot(totalsulfurdioxide, main='totalsulfurdioxide')
boxplot(density, main='density')
boxplot(pH, main='pH')
boxplot(sulphates, main='sulphates')
boxplot(alcohol, main='alcohol')
boxplot(quality, main='quality')
```

Análise:

Todos os Box Plots dos vinhos brancos apresentarem Outliers (exceto a variavel alcohol), que pode ser efeito dos tamanhos de amostra, os BoxPlots com maiores quantidade de outliers são: volatileacidity, citricacid, chlorides, freesulfurdioxide, citricacid e freesulfurdioxide com valores pontuais bem distantes da distribuição. Valeria uma melhor avaliação destes pontos de medidas para verificação se realmente são pontos fora da curva esperada. 

Distribuições assimetricas, com principal atenção para residualsugar, onde a assimentria se destaca na forma da caixa de dos bigodes do Box Plot. Mediana deslocada para o Q1 e bigode inferior bem menor que o superior.

```{r}

boxplot.stats(white$residualsugar)


AIQ_residualsugar<-quantile(white$residualsugar,.75,type=2)-quantile(white$residualsugar,.25,type=2)
AIQ_residualsugar

limsup_residualsugar= quantile(white$residualsugar,.75,type=4)+1.5*AIQ_residualsugar
limsup_residualsugar
liminf_residualsugar= quantile(white$residualsugar,.25,type=2)-1.5*AIQ_residualsugar
liminf_residualsugar

```

Análise:

Sobre as estatísticas do BoxPlot (boxplot.stat) podemos dizer:
- O bigode inferiro = valor mínimo (0,6), os qurtis Q1 = 1,7 e Q2 (mediana) = 5,2 e Q3 = 9,9. O bigode superior = 22,0. Como temos valores maiores que o 22,0, teremos outliers acima de 22,0. Mostrado no $out.
- Os valores do $conf, são (segundo Chambers e McGill) aproximadamente o intervalo de confiança para a mediana.

Temos também a amplitude entre quartis: Q3 - Q1 = 8,2



```{r}

#excluir outliers

plot(quality~residualsugar)

white1<-subset(white, residualsugar<=22.2)   

#fix(white1)


```

Análise:

Analisando o gráfico do residuo de açucar (resildualsugar) x nota de qualidade dos vinhos brancos (quality), podemos perceber uma maior concentração de resíduos de açucar para os vinhos com notas entre 5 e 6 

```{r}

attach(white1)

summary(white1)

plot(residualsugar,alcohol)
abline(v=mean(residualsugar), col="red")
abline(h=mean(alcohol), col="green")


```

Análise:

Após tirarmos o valor de residualsugar acima de 22,2 (7 valores acima do limite do bigode do BoxPlot), podemos analisar que existe uma correlação negativa entre as variáveis, ou seja quanto maior o teor alcolico, menor a concentração de resíduo de açucar, com exceção de valores de baixo resíduo de açucar e baixa quantidade de alcool, que possivelmente pode ser explicado por não ter açucar suficiente no início do processo (suco de uva) e que não provoca uma fermentação que eleve o nível de alcool no vinho.

Ainda observando que estes valores de residuo de açucar baixo e alcool baixo, reduzem os valores de média para as duas variáveis, podendo enviezar a interpretação de uma futura análise de regressão.

A base de dados white1 é a base de vinhos brancos sem os Outliers, que será usada a partir de agora


```{r}
# matriz de correlaÁıes
matcor <- cor(white1)
print(matcor, digits = 2)

```

Análise:

Observando as correlações, algumas nos chamam a atenção: 
- residualsugar x density = 0,8315, que comprova que vinhos com muito açucar tem maior densidade, no sentido inverso;
- vinhos com muito alcool tem menor densidade (correlação = -0,8064).
- forte correlação entre freesulfurdioxide x totalsulfurdioxide (0,61591), devido ao livre fazer parte do total deste conservante.

```{r}

#install.packages(corrgram)
#library(corrgram)
#corrgram (matcor, type = "cor", lower.panel = panel.shade, upper.panel = panel.pie)

panel.cor <- function(x, y, digits=2, prefix ="", cex.cor,
                      ...)  {
  usr <- par("usr")
  on.exit(par(usr))
  par(usr = c(0, 1, 0, 1))
  r <- cor(x, y , use = "pairwise.complete.obs")
  txt <- format(c(r, 0.123456789), digits = digits) [1]
  txt <- paste(prefix, txt, sep = "")
  if (missing(cex.cor))
    cex <- 0.8/strwidth(txt)
  # abs(r) È para que na saÌda as correlaÁıes ficam proporcionais
  text(0.5, 0.5, txt, cex = cex * abs(r))
}
#pdf(file = "grafico.pdf")
pairs(white1, lower.panel=panel.smooth, upper.panel=panel.cor)

```

Análise:

Agora podemos comprovar atraves de gráficos o que já foi comentado a análise da tabela de correlação



```{r}

#avaliar inicio
dados_normalizados = as.data.frame(scale(white1))

names(dados_normalizados)

summary(dados_normalizados)
describe(dados_normalizados)

```

Análise:

Criamos a base de dados "dados_normalizados" normalizando (subtraindo a média e dividindo pelo desvio padrão) para uso posterior


```{r}

# componentes principais - básico
pca1 <- princomp(white1[complete.cases(white1),], cor=TRUE)
summary(pca1)
```
Análise:

Avaiando proposção acumulada das componentes principais (28,14%, 41,37%, ...) observamos que não houve grande ganho com relação as variáveis originais, como era esperado, já que não existem muita correlação entre as variáveis da nossa base

Vamos usar a metodologia de Compenetes Principais para algumas variáveis que apresentaram alguma correlação: residualsugar, density e alcohol. Para isso criaremos uma base de dados "white1pca" somente com estas variáveis


```{r}
# componentes principais - Variáveias alta correlação

white1pca <- white1[,c(-1, -2, -3, -4, -6, -7, -8, -10, -11)]
pca2 <- princomp(white1pca[complete.cases(white1pca),], cor = TRUE)
summary(pca2)

dados_normalizados1 <- as.data.frame(scale(white1pca))

```

Análise:

Como era esperado, o uso de PCA para as variáveis: residualsugar, density e alcohol apresentou bom resuldado já que estas tem alta correlação entre si.
A proposção acumulada já é de 80,40% na primeria componete





```{r}

library(psych)

# Escolher os componentes principais
fa.parallel (white1pca, fa="pc", show.legend=FALSE, main = "Eigenvalues dos componentes 
             principais")


```

Análise:

Como visto anteriormente, escolheremos a 1a compenente principal pois ele sozinha já explica/consolida grnade parte da informação das e variáveis



```{r}
# Rotação varimax


library(psych)
# Varimax Rotated Principal Components
# # extrair os fatores
vinhospca  <- principal(white1pca, nfactors=1, scores=T, rotate="varimax")
vinhospca  # print results 

fator01 = vinhospca$scores[,1]
hist(fator01)


white1<-cbind(white1,fator01)
#fix(matriz)

plot(quality,fator01)

matcor <- cor(white1)
print(matcor, digits = 2)

#attach(matriz)

#write.table(file='E:/LabBDT2018/Analise_vinhos.csv',matriz, sep=';',dec=',')


```

Análise:

Incluimos no banco de dados white1 uma coluna fator01 que é a combinação , via método PCA, das variáveis residualsugar, density e alcohol.
O fator01 poderá substituir estas 3 variáveis em outros modelos com pequenas perdas, tendo um modelo redizido (menos variáveis).

Podemos verificar isso olhando as correlações: altas entre o fator01 e as 3 variáveis (residualsugar 85,57%, density 98,49% e alcohol -84,25%) e no mesmo paramar com a variável de resposta quality -31,74% que as outras 3


## Partindo agora para os modelos de predição

Começamos com regressão linerar

```{r}

attach(white1)

Modelo1 <- lm(quality ~ fixedacidity+volatileacidity+citricacid+residualsugar+chlorides+freesulfurdioxide+totalsulfurdioxide+density+pH+sulphates+alcohol)

summary(Modelo1)
```

Análise:

O modelo com todas as variáveis tem um R2 Ajustado de 28,57% e Residual Standard Error de 0,7489
Parametros para escolher o melhor modelo é um maior R2 ajustado e/ou um menor Residual Standard Error

Com temos alguma variáveis com alto p-Valor, valor tira-los do modelo (citricacid, chlorides, totalsulfurdioxide), abaixo


```{r}

Modelo2 <- lm(quality ~ fixedacidity+volatileacidity+residualsugar+freesulfurdioxide+density+pH+sulphates+alcohol)

summary(Modelo2)
```

Análise:

O modelo sem as variáveis não siginificativas tem um R2 Ajustado de 28,61% (levemente melhor que o anterior) e Residual Standard Error de 0,7487 (leventente melhor que o anterior), mas com um modelo com menos variáveis


Agora vamos testar um modelo com o PCA trabalhado acima fator01, tirando as variáveis que o compoem (residualsugar, density e alcohol)

```{r}

Modelo3 <- lm(quality ~ fixedacidity+volatileacidity+freesulfurdioxide+pH+sulphates+fator01)

summary(Modelo3)

```
Análise:

O modelo com PCA tem um R2 Ajustado de 15,38% (pior que o anterior) e Residual Standard Error de 0,8151 (pior que o anterior), mas com um modelo com menos variáveis. Não avaliamos como boa este modelo. 


Agora vamos testar um modelo com o PCA trabalhado acima fator01, tirando as variáveis que o compoem (residualsugar, density e alcohol) e também as não significativas no modelo acima (pH)



```{r}

Modelo4 <- lm(quality ~ fixedacidity+volatileacidity+freesulfurdioxide+sulphates+fator01)

summary(Modelo4)

```

Análise:

O modelo com PCA e sem pH tem um R2 Ajustado de 15,38% (igual o anterior) e Residual Standard Error de 0,8151 (igual o anterior), mas com um modelo com menos variáveis. Não avaliamos como boa este modelo e descartaremos o uso de PCA nesta regressão


Sendo assim, avaliamos que o melhor modelo é o 2: Sem PCA e com somente as varíaveis que foram significativas.
O modelo sem as variáveis não siginificativas tem um R2 Ajustado de 28,61%  e Residual Standard Error de 0,7487, mas com um modelo com menos variáveis

Vamos agora avaliar como o método Stepwise escolheria quais as variáveis que este modelo de previsão, iniciando com todos as variáveis

```{r}

step(Modelo1)

```
Análise:

A conclusão é a mesma do Modelo2. O que confirma o que fizemos até agora.

O modelo sem PCA e sem as variáveis não siginificativas tem um R2 Ajustado de 28,61% (levemente melhor que o anterior) e Residual Standard Error de 0,7487 (leventente melhor que o anterior), mas com um modelo com menos variáveis

Vamos agora analisar os resíduos: contra os valores ajustados, sua normalidade e aleatoriedade

```{r}

library(lmtest)

plot(Modelo2, which = 1)
plot(Modelo2, which = 2)


dwtest (Modelo2$residuals ~ Modelo2$fitted.values)


```

Análise:

Temos alguns pontos (resíduos) um pouco grandes (> 3) para valores ajustados maiores (>6), que também aparecem nas caudas do gráfico de probabilidade Normal.
O teste de DW para aleatoriedade tem P-valor um pouco acima de 5% (6,2%)

Com isso ficaremos com este modelo, com atenção ao comportamento de previsão para notas de qualidade >6


Vamos agora para análises pela árvore de regressão

```{r}

## Árvore de Regressão


attach(white1)


#install.packages("rpart")
#install.packages("rpart.plot")
library(rpart)
library(rpart.plot)

modelo_Valor_tree <- rpart (quality ~ fixedacidity+volatileacidity+citricacid+residualsugar+chlorides+freesulfurdioxide+totalsulfurdioxide+density+pH+sulphates+alcohol, cp = 0.001,minsplit = 5,maxdepth=10)


# Faz o Gráfico
rpart.plot(modelo_Valor_tree, type=0, extra="auto", under=TRUE, clip.right.labs=TRUE,
           fallen.leaves=FALSE,   digits=2, varlen=-10, faclen=20,
           cex=0.4, tweak=1.7,
           compress=TRUE,
           snip=FALSE)

Val_pred_tree <- predict(modelo_Valor_tree,interval = "prediction", level = 0.95) 
str(Val_pred_tree)


mse_tree <- mean((quality - Val_pred_tree)^2)
sqrt(mse_tree)

# grafico residuo
rs <- Val_pred_tree- quality
plot(predict(modelo_Valor_tree), rs, xlab = "Com Árvore de Regressão",ylab = "Residuos")
abline(h = 0, lty = 2)


qqnorm(rs)
qqline(rs)
dwtest (rs ~ Val_pred_tree)



```

Análise:

A Arvore de Regressão Residual Standard Error de 0,5914 (melhor que o melhor modelo de Regressão linear 0,7487)

Analisando os resíduos, não vemos valores maiores do que 3 desvios padrão, nem abaixo nem acima.
Olhand o gráfico de probabilidade Normal, a distribuição parece normal 
O teste de DW para aleatoriedade tem P-valor de 0,2%. Então podemos assumir a aleatoriedade dos resíduos

Com isso podemos concluir que a Arvore de Regressão apresenta resultados melhores do que a Regressão linear para prever a quality dos vinhos brancos, com base nos dads que temos


Para tentar melhor nossa previsão, vamos transformar a variável de resposta "quality" em uma variável discreta.
A variável será "Bom_ruim", onde 0 será para vinhos ruins (quality = 3, 4, 5) e 1 será para vinhos bons (quality = 7, 8, 9)

Criaremos um novo banco de dados chamado white2 onde só teremos os vinhos com quality diferente de 6

```{r}

white1[,"Bom_ruim"] <- ifelse(white1$quality == 3, 0, ifelse(white1$quality == 4, 0, ifelse(white1$quality == 5, 0, ifelse(white1$quality == 7, 1, ifelse(white1$quality == 8, 1, ifelse(white1$quality == 9, 1, 6))))))


white2 <- subset(white1, white1$Bom_ruim != 6)
summary(white2)


```

```{r}

attach(white2)
par (mfrow=c(3,4))
plot (fixedacidity, Bom_ruim)
plot (volatileacidity, Bom_ruim)
plot (citricacid, Bom_ruim)
plot (residualsugar, Bom_ruim)
plot (chlorides, Bom_ruim)
plot (freesulfurdioxide, Bom_ruim)
plot (totalsulfurdioxide, Bom_ruim)
plot (density, Bom_ruim)
plot (pH, Bom_ruim)
plot (sulphates, Bom_ruim)
plot (alcohol, Bom_ruim)



```

```{r}

attach(white2)


Modelo_RegLog0 <- glm(Bom_ruim ~ fixedacidity+volatileacidity+citricacid+residualsugar+chlorides+freesulfurdioxide+totalsulfurdioxide+density+pH+sulphates+alcohol, family=binomial(link="logit"))

summary(Modelo_RegLog0)

table(white2$Bom_ruim, predict(Modelo_RegLog0) > 0.5)

```

```{r}

attach(white2)

Modelo_RegLog1 <- glm(Bom_ruim ~ fixedacidity+volatileacidity+residualsugar+density+pH+sulphates+alcohol, family=binomial(link="logit"))

summary(Modelo_RegLog1)

ICbeta1=confint.default(Modelo_RegLog1,level=0.95)
ICbeta1

table(white2$Bom_ruim, predict(Modelo_RegLog1) > 0.5)

```


```{r}
OR1=exp(Modelo_RegLog1$coefficients)
ICOR1=exp(ICbeta1)

round((cbind(OR1, ICOR1)),3)

```

##               OR1 2.5 % 97.5 %
## (Intercept) 0.053 0.002  1.618
## idade       1.142 1.033  1.263
## renda       0.042 0.002  0.726
#Interpretação das razões de chance (odds ratio)
#Tanto a idade quanto a renda familiar per capita estão significativamente relacionadas com a chance de autoavaliação de saúde não boa (OBS: Note que o p-valor é menor que o nível de significância de 5% e o IC para OR não inclui a unidade).

#A chance do indivíduo reportar um estado de saúde não bom aumenta em 14,2% ao aumentar em 1 ano a idade.

#Indivíduos com mais de 3 salários mínimos tem uma chance de reportar um estado de saúde não bom 95,8% menor do que os indivíduos que ganham no máximo 3 salários mínimos.




```{r}

attach(white2)

Arvore_decisao1 <- rpart(Bom_ruim ~ fixedacidity+volatileacidity+citricacid+residualsugar+chlorides+freesulfurdioxide+totalsulfurdioxide+density+pH+sulphates+alcohol)

plot(Arvore_decisao1)
text(Arvore_decisao1, pretty = 0, cex = 0.6)


summary(Arvore_decisao1)

table(white2$Bom_ruim, predict(Arvore_decisao1) > 0.5)



```
```{r}

attach(white2)

#Rand_F <- randomForest(Bom_ruim ~ fixedacidity+volatileacidity+citricacid+residualsugar+chlorides+freesulfurdioxide+totalsulfurdioxide+density+pH+sulphates+alcohol)



#Rand_Fom_forest.p <- classCenter(Bom_ruim ~ fixedacidity+volatileacidity+citricacid+residualsugar+chlorides+freesulfurdioxide+totalsulfurdioxide+density+pH+sulphates+alcohol, iris.rf$prox)
#plot(iris[,3], iris[,4], pch=21, xlab=names(iris)[3], ylab=names(iris)[4],
#bg=c("red", "blue", "green")[as.numeric(factor(iris$Species))],
#main="Iris Data with Prototypes")
#points(iris.p[,3], iris.p[,4], pch=21, cex=2, bg=c("red", "blue", "green"))


```







