---
title: "Trabalho Estatistica"
output:
  html_document: default
  pdf_document: default
---


### Equipe:
#####Carlos Alberto Figueiredo - RM330568
#####  Daiana Cristina Zanelli Mota - RM330722
#####  Diogo Silva Rocha - RM330717 
#####  Renato Belandrino Rodrigues - RM330579



install.packages("psych")
install.packages("plotly")
install.packages("gmodels")
install.packages("corrgram")

#
```{r}
# mostrar atÈ 2 casas decimais
options("scipen" = 2)

# Ler arquivo csv


Vinhos <- read.csv2("BaseWineRedeWhite2018.csv", row.names=1)

```

```{r}
#Vinhos <- BaseWine_Red_e_White2018
#fix(Vinhos)
#mostrar as vari·veis
#str(Vinhos)
#mostra as vari·veis
names(Vinhos)

#XX Variáveis e muita informação

```


```{r}
attach(Vinhos)

# FrequÍncia absoluta 
table(as.factor(Vinhos$quality), Vinhos$Vinho, useNA = "ifany")

table(as.factor(Vinhos$quality), Vinhos$Vinho)
```
Análise:

Avaliando as duas tabelas de frequência das notas/qualiade que comparam os vinhos tintos e brancos, vemos que não exsitem valores "brancos/NA" já que as duas tabelas apresentam as mesmas frequências.

Olhando os valores entre as duas tabelas, testamos a hipótese da resposta de qualidade ser diverente entre os vinhos Brancos e Tintos.
Para isso fizemos um Teste para duas amostras

```{r}
Quality <- split(Vinhos, Vinhos$Vinho)

t.test(Quality$WHITE$quality, Quality$RED$quality)

```
Análise:

A partir do valor do p-value e risco alfa máximo de 5%, podemos dizer que os vinhos Brancos e Tintos tem valores médios de notas diferentes, já que o p-value < 2.2e-16

```{r}
# 2-Way Cross Tabulation
library(gmodels)
CrossTable(as.factor(Vinhos$quality), Vinhos$Vinho) 
``` 
Análise:

A partir da tabela cruzada entre tipo do vinho (Branco e Tinto) e as notas de qualidade, podemos perceber a maior frequencia geral é de notas 6 (43,7%).

Mas olhando para cada tipo de vinho individualmente, a nota 6 é mais frequente para o vinho branco(44,9%), enquanto a nota mais frenquente para o vinho tinto é 5 (42,6%), o que ajuda a confirmar a diferença entre os vinhos, com relação as notas de qualidade.



```{r}

summary(Vinhos)

```
Análise:

Olhando as estatísticas básicas de todas as proprieddes, podemos perceber alguns pontos:

- Médias próximas as medianas, que indica possível simetria nas distribuições para: fixedacidity, volatileacidity, citricacid, chlorides, freesulfurdioxide, totalsulfurdioxide, density, pH, sulphates, alcohol e quality.

- Avaliando os valores máximos e mínimos, temos indícios de outliers para: citricacid (mínimo e máximo), residualsugar (máximo), chloride (máximo), freesulfurdioxide (máximo), sulphates (máximo). 

```{r}


aggregate (Vinhos,
           by = list(Vinho),
           FUN =  "mean")
```
Análise:

Função retorna a media de todas as vaiáveis numéricas para os vinhos Brancos e Tintos
Pontos que chamam a atenção:

- residualsugar é muito maior para os brancos apesar do alcohol ter valores próximos.

- freesulfurdioxide e totalsulfurdioxide é maior nos vinhos brancos que nos tintos. Este conservante também serve para previnir o escurecimento dos vinhos. Por isso, talvez, sua maior concentração nos Brancos.

O cometário "argument is not numeric or logical: returning NAargument is not numeric or logical: returning NA" é devido a variável vinho que não é numérica

```{r}


mean(Vinhos$fixedacidity) # mÈdia

median(Vinhos$fixedacidity) # mÈdiana

quantile(Vinhos$fixedacidity,type=4)  # Quartis

quantile(Vinhos$fixedacidity,.65,type=4) # exato percentil

range(Vinhos$fixedacidity)  # amplitude

diff(range(Vinhos$fixedacidity)) #diferenÁa entre o maior e o menor valor

min(Vinhos$fixedacidity)  # valor mÌnimo de x

max(Vinhos$fixedacidity)  # valor m·ximo de x

var(Vinhos$fixedacidity) # para obter a vari‚ncia

sd(Vinhos$fixedacidity)  # para obter o desvio padr„o

CV_fixedacidity<-sd(Vinhos$fixedacidity)/mean(Vinhos$fixedacidity)*100  # para obter o coefiiente de variaÁ„o
CV_fixedacidity

```
Análise:

As funções retornam estaísticas decritivas para a variavel fixedacidity, inclusive o Coeficiente de Variação (CV).

CV = Em teoria das probabilidades e estatística, o coeficiente de variação (CV), também conhecido como desvio padrão relativo (DPR), é uma medida padronizada de dispersão de uma distribuição de probabilidade ou de uma distribuição de frequências. É frequentemente expresso como uma porcentagem, sendo definido como a razão do desvio padrão pela média  (ou seu valor absoluto. O CV ou DPR é amplamente usado em química analítica para expressar a precisão e a repetitividade de um ensaio. Também é comumente usado em campos como engenharia e física quando se fazem estudos de garantia de qualidade e avaliações de repetitividade e reprodutibilidade. O CV também é usado por economistas e investidores em modelos econômicos e na determinação da volatilidade de um valor mobiliário. Fonte: Wikipédia


```{r}

#comando para gerar em 3 linhas e 4 colunas os histogramas
par (mfrow=c(3,4))
hist(fixedacidity)
hist(volatileacidity)
hist(citricacid )
hist(residualsugar)
hist(chlorides)
hist(freesulfurdioxide)
hist(totalsulfurdioxide)
hist(density)
hist(pH)
hist(sulphates)
hist(alcohol)
hist(quality)
```
Análise:

Avaliando os histogrmas, alguns pontos chamam a atenção:

- As escalas estão bem abertas, indicando a presença de Outliers, principalmente para: volatileacidity, citricacid, chlorides, freesulfurdioxide

- Distribuições assimetricas, com mínimos limitados pelo valor zero, por exemplo: volatileacidity, residualsugar, chlorides, freesulfurdioxide

```{r}


hist(quality, col=c("pink"), col.main="darkgray", prob=T)
```
 Análise:
 
- O histograma da quality, por ter valores inteiros, o histograma parece "dentado" mas que não invalida a análise de uma distribuição simétrica, possivelmente Normal
```{r}

attach(Vinhos)

#comando para gerar em 3 linhas e 4 colunas os histogramas
par (mfrow=c(3,4))
boxplot(fixedacidity, main='fixedacidity')
boxplot(volatileacidity , main='volatileacidity')
boxplot(citricacid , main='citricacid')
boxplot(residualsugar, main='residualsugar')
boxplot(chlorides, main='chlorides')
boxplot(freesulfurdioxide, main='freesulfurdioxide')
boxplot(totalsulfurdioxide, main='totalsulfurdioxide')
boxplot(density, main='density')
boxplot(pH, main='pH')
boxplot(sulphates, main='sulphates')
boxplot(alcohol, main='alcohol')
boxplot(Vinhos$quality, main='quality')
```
Análise:

As análises dos Box Plots validam as que já fizemos para os histogramas.

Apesar de todos os Box Plots apresentarem Outliers, que pode ser efeito dos tamanhos de amostra, os BoxPlots com maiores quantidade de outliers são: volatileacidity, citricacid, chlorides, freesulfurdioxide. citricacid, freesulfurdioxide e alcohol com valores pontuais bem distantes da distribuição. Valeria uma melhor avaliação destes pontos de medidas para verificação se realmente são pontos fora da curva esperada. 

Distribuições assimetricas, com principal atenção para residualsugar, onde a assimentria se destaca na forma da caixa de dos bigodes do Box Plot. Mediana deslocada para o Q1 e bigode inferior bem menor que o superior.

```{r}

boxplot(quality ~ Vinho, main='quality')

boxplot(fixedacidity ~ Vinho, main='fixedacidity',col=c('red','blue'))
boxplot(volatileacidity ~ Vinho , main='volatileacidity')
boxplot(citricacid ~ Vinho, main='citricacid')
boxplot(residualsugar ~ Vinho, main='residualsugar',col=c('red','blue'))
boxplot(chlorides ~ Vinho, main='chlorides')
boxplot(freesulfurdioxide ~ Vinho, main='freesulfurdioxide')
boxplot(totalsulfurdioxide ~ Vinho, main='totalsulfurdioxide')
boxplot(density ~ Vinho, main='density')
boxplot(pH ~ Vinho, main='pH')
boxplot(sulphates ~ Vinho, main='sulphates')
boxplot(alcohol ~ Vinho, main='alcohol')
```
Análise:

Os Box Plots para todas as características, agora comparando os vinhos brancos e tintos podem servir para entender características que podem distinguir entre estes dois tipos e vinhos, como já fizemos com a quality, usando o teste de hipótese.

Olhando os Box Plots, outras características que podem ser diferentes por tipo de vinho são: volatileacidity, chlorides, freesulfurdioxide e totalsulfurdioxide (já comentado nas estatísticas descritivas)


```{r}

# Gr·fico de dispers„o ( pch=caracter, lwd=largura)

plot(freesulfurdioxide~totalsulfurdioxide)
plot(freesulfurdioxide~totalsulfurdioxide, pch=1, lwd=3)

plot(freesulfurdioxide~totalsulfurdioxide)
abline(h=mean(freesulfurdioxide), col="red")
abline(v=mean(totalsulfurdioxide), col="green")

```
Análise:

O Gráfico de dispersão mostra a relação de previsão entre as variáveis.
Neste caso entre freesulfurdioxide e totalsulfurdioxide.

Estas variáveis aparentam ter uma correlação forte (núvem de pontos com pouca dispersão) e positiva (inclinação positiva/coeficiente angular > 0), indicando que a partir da informação sobre totalsulfurdioxide pode prever o valor de freesulfurdioxide, com boa acuracidade.

A linha verde representa a média do totalsulfurdioxide e a vermelha a média do freesulfurdioxide. O ponto onde onde as retas se encontram é um dos pontos que fará parte da regressão linear entre as variáveis e da uma ideia de centramento desta relação

```{r}

attach(Vinhos)
Vinhos$fx_redSugar <- cut(residualsugar,breaks=c(0,10,20,30,max(residualsugar)))  
Vinhos$fx_redSugar  
str(Vinhos)
CrossTable( Vinhos$fx_redSugar , Vinhos$Vinho) 

```
Análise:

Olahndo os intervalos de resíduos de açucar (faixas de 10 em 10), podemos ver que a maior concentração esta na faixa entre 0 e 10 (81,5%)

O mesmo comprtamento se aplica se olharmos por tipo de vinho: Brancos (75,6%) e tintos (99,3%). O que indica que os vinhos tintos tem menos açucar, pois sua concentração esta na faixa de 0 a 10 (faixa inicial) de concentração de resíduo de açucar. E os brancos apresentam maiores concetrações nas faixas superiores: Faixa de 10 a 20, Brancos (24%) x Tintos (0,7%) 


```{r}

attach(Vinhos)


library(psych)

describe(Vinhos)

# describe
# A data.frame of the relevant statistics:
# item name
# item number
# number of valid cases
# mean
# standard deviation
# trimmed mean (with trim defaulting to .1)
# median (standard or interpolated
# mad: median absolute deviation (from the median)
# minimum
# maximum
# skew
# kurtosis
# standard error


summary(Vinhos)
white <- subset(Vinhos, Vinho=="WHITE", select=c(quality,fixedacidity,volatileacidity,citricacid,residualsugar,
                                                 chlorides,freesulfurdioxide,totalsulfurdioxide,density,pH,
                                                 sulphates,alcohol))

```

Análise:

Criamos um Dataset para os vinhos Brancos, com todas as variáveis usadas anteriormente


```{r}

#EstatÌsticas descritivas
summary(white)
 
str(white)

```

Análise:

Olhando as estatísticas básicas de todas as proprieddes dos vinhos brancos, podemos perceber alguns pontos:

- Médias próximas as medianas, que indica possível simetria nas distribuições para: fixedacidity, volatileacidity, citricacid, chlorides, freesulfurdioxide, totalsulfurdioxide, density, pH, sulphates, alcohol e quality.

- Avaliando os valores máximos e mínimos, temos indícios de outliers para: citricacid (mínimo e máximo), residualsugar (máximo), freesulfurdioxide (máximo). 

```{r}

attach(white)
 

#EstatÌsticas descritivas

par (mfrow=c(3,4))
boxplot(fixedacidity, main='fixedacidity')
boxplot(volatileacidity , main='volatileacidity')
boxplot(citricacid , main='citricacid')
boxplot(residualsugar, main='residualsugar')
boxplot(chlorides, main='chlorides')
boxplot(freesulfurdioxide, main='freesulfurdioxide')
boxplot(totalsulfurdioxide, main='totalsulfurdioxide')
boxplot(density, main='density')
boxplot(pH, main='pH')
boxplot(sulphates, main='sulphates')
boxplot(alcohol, main='alcohol')
boxplot(quality, main='quality')
```

Análise:

Todos os Box Plots dos vinhos brancos apresentarem Outliers (exceto a variavel alcohol), que pode ser efeito dos tamanhos de amostra, os BoxPlots com maiores quantidade de outliers são: volatileacidity, citricacid, chlorides, freesulfurdioxide, citricacid e freesulfurdioxide com valores pontuais bem distantes da distribuição. Valeria uma melhor avaliação destes pontos de medidas para verificação se realmente são pontos fora da curva esperada. 

Distribuições assimetricas, com principal atenção para residualsugar, onde a assimentria se destaca na forma da caixa de dos bigodes do Box Plot. Mediana deslocada para o Q1 e bigode inferior bem menor que o superior.

```{r}

boxplot.stats(white$residualsugar)


AIQ_residualsugar<-quantile(white$residualsugar,.75,type=2)-quantile(white$residualsugar,.25,type=2)
AIQ_residualsugar

limsup_residualsugar= quantile(white$residualsugar,.75,type=4)+1.5*AIQ_residualsugar
limsup_residualsugar
liminf_residualsugar= quantile(white$residualsugar,.25,type=2)-1.5*AIQ_residualsugar
liminf_residualsugar

```

Análise:

Sobre as estatísticas do BoxPlot (boxplot.stat) podemos dizer:
- O bigode inferiro = valor mínimo (0,6), os qurtis Q1 = 1,7 e Q2 (mediana) = 5,2 e Q3 = 9,9. O bigode superior = 22,0. Como temos valores maiores que o 22,0, teremos outliers acima de 22,0. Mostrado no $out.
- Os valores do $conf, são (segundo Chambers e McGill) aproximadamente o intervalo de confiança para a mediana.

Temos também a amplitude entre quartis: Q3 - Q1 = 8,2



```{r}

#excluir outliers

plot(quality~residualsugar)

white1<-subset(white, residualsugar<=22.2)   

#fix(white1)


```

Análise:

Analisando o gráfico do residuo de açucar (resildualsugar) x nota de qualidade dos vinhos brancos (quality), podemos perceber uma maior concentração de resíduos de açucar para os vinhos com notas entre 5 e 6 

```{r}

attach(white1)

summary(white1)

plot(residualsugar,alcohol)
abline(v=mean(residualsugar), col="red")
abline(h=mean(alcohol), col="green")


```

Análise:

Após tirarmos o valor de residualsugar acima de 22,2 (7 valores acima do limite do bigode do BoxPlot), podemos analisar que existe uma correlação negativa entre as variáveis, ou seja quanto maior o teor alcolico, menor a concentração de resíduo de açucar, com exceção de valores de baixo resíduo de açucar e baixa quantidade de alcool, que possivelmente pode ser explicado por não ter açucar suficiente no início do processo (suco de uva) e que não provoca uma fermentação que eleve o nível de alcool no vinho.

Ainda observando que estes valores de residuo de açucar baixo e alcool baixo, reduzem os valores de média para as duas variáveis, podendo enviezar a interpretação de uma futura análise de regressão.


```{r}
# matriz de correlaÁıes
matcor <- cor(white1)
print(matcor, digits = 2)

```

Análise:

Observando as correlações, algumas nos chamam a atenção: 
- residualsugar x density = 0,8315, que comprova que vinhos com muito açucar tem maior densidade, no sentido inverso;
- vinhos com muito alcool tem menor densidade (correlação = -0,8064).
- forte correlação entre freesulfurdioxide x totalsulfurdioxide (0,61591), devido ao livre fazer parte do total deste conservante.

```{r}

#library(corrgram)
#corrgram(matcor, type = "cor", lower.panel = panel.shade, upper.panel = panel.pie)

panel.cor <- function(x, y, digits=2, prefix ="", cex.cor,
                      ...)  {
  usr <- par("usr")
  on.exit(par(usr))
  par(usr = c(0, 1, 0, 1))
  r <- cor(x, y , use = "pairwise.complete.obs")
  txt <- format(c(r, 0.123456789), digits = digits) [1]
  txt <- paste(prefix, txt, sep = "")
  if (missing(cex.cor))
    cex <- 0.8/strwidth(txt)
  # abs(r) È para que na saÌda as correlaÁıes ficam proporcionais
  text(0.5, 0.5, txt, cex = cex * abs(r))
}
#pdf(file = "grafico.pdf")
pairs(white1, lower.panel=panel.smooth, upper.panel=panel.cor)

```

Análise:

Agora podemos comprovar atraves de gráficos o que já foi comentado a análise da tabela de correlação



```{r}

#avaliar inicio
dados_normalizados = as.data.frame(scale(white1))

names(dados_normalizados)

summary(dados_normalizados)
describe(dados_normalizados)

```

Análise:

Criamos a base de dados "dados_normalizados" normalizando (subtraindo a média e dividindo pelo desvio padrão) para uso posterior


```{r}

# componentes principais - básico
pca1 <- princomp(white1[complete.cases(white1),], cor=TRUE)
summary(pca1)
```
Análise:

Avaiando proposção acumulada das componentes principais (28,14%, 41,37%, ...) observamos que não houve grande ganho com relação as variáveis originais, como era esperado, já que não existem muita correlação entre as variáveis da nossa base

Vamos usar a metodologia de Compenetes Principais para algumas variáveis que apresentaram alguma correlação: residualsugar, density e alcohol


```{r}
# componentes principais - Variáveias alta correlação

white1pca <- white1[,c(-1, -2, -3, -4, -6, -7, -8, -10, -11)]
pca2 <- princomp(white1pca[complete.cases(white1pca),], cor = TRUE)
summary(pca2)

dados_normalizados1 <- as.data.frame(scale(white1pca))

```

Análise:

Como era esperado, o uso de PCA para as variáveis: residualsugar, density e alcohol apresentou bom resuldado já que estas tem alta correlação entre si.
A proposção acumulada já é de 80,40% na primeria componete

```{r}


#### ANALISES FATORIAL Pacote PSYCH
library(psych)

pc <- principal(white1pca,3,rotate="varimax")   #principal components
pc
#?principal


load=loadings(pc)
print(load,sort=TRUE,digits=3,cutoff=0.01)     
plot(load)                                 
identify(load,labels=names(dados_normalizados1)) 

```

Análise: 

Este eu ainda não entendi


```{r}

#put names of selected points onto the figure  -- to stop, click with command key

plot(pc,labels=names(dados_normalizados1))

```

```{r}

#### ANALISES FATORIAL Pacote PSYCH
library(psych)

KMO(matcor)

# componentes principais - básico
fit2 <- princomp(white1pca[complete.cases(white1pca),], cor=TRUE)
summary(fit2)

loadings(fit2) # pc loadings

plot(fit2,type="lines", cex=1, col = "dark red") # scree plot


# the principal components

hist(fit2$scores)

biplot(fit2, cex=0.65)

```

```{r}

library(psych)

# Escolher os componentes principais
fa.parallel (white1pca, fa="pc", show.legend=FALSE, main = "Eigenvalues dos componentes 
             principais")


```

Análise:

Como visto anteriormente, escolheremos a 1a compenente principal pois ele sozinha já explica/consolida grnade parte da informação das e variáveis



```{r}
# Rotação varimax


library(psych)
# Varimax Rotated Principal Components
# # extrair os fatores
vinhospca  <- principal(white1pca, nfactors=1, scores=T, rotate="varimax")
vinhospca  # print results 

fator01 = vinhos1pca$scores[,1]
fator01
hist(fator01)


#fator02 = vinhospca$scores[,2]
#hist(fator02)

#fator03 = vinhospca$scores[,3]
#hist(fator03)

#fator04 = vinhospca$scores[,4]
#hist(fator04)

matriz<-cbind(white1pca,fator01)
fix(matriz)
matriz
attach(matriz)

#write.table(file='E:/LabBDT2018/Analise_vinhos.csv',matriz, sep=';',dec=',')


```

```{r}

attach(white1)

Modelo1 <- lm(quality ~ fixedacidity+volatileacidity+citricacid+residualsugar+chlorides+freesulfurdioxide+totalsulfurdioxide+density+pH+sulphates+alcohol)

summary(Modelo1)
```

```{r}



Modelo2 <- lm(quality ~ residualsugar+density+pH+alcohol)

summary(Modelo2)



Modelo3 <- lm(quality ~ residualsugar+density+pH+alcohol)

summary(Modelo3)


Modelo4 <- lm(quality ~ mtriz$fator1)

summary(Modelo4)



```



```{r}

attach(white1)

summary(white1)

plot(quality,pH)
abline(v=mean(quality), col="red")
abline(h=mean(pH), col="green")


```


```{r}

## Árvore de Regressão


install.packages("rpart")
install.packages("rpart.plot")
library(rpart)
library(rpart.plot)

modelo_Valor_tree <- rpart (quality ~ fixedacidity+volatileacidity+citricacid+residualsugar+chlorides+freesulfurdioxide+totalsulfurdioxide+density+pH+sulphates+alcohol, cp = 0.001,minsplit = 5,maxdepth=10)




# Faz o Gráfico
rpart.plot(modelo_Valor_tree, type=4, extra=1, under=FALSE, clip.right.labs=TRUE,
           fallen.leaves=FALSE,   digits=2, varlen=-10, faclen=20,
           cex=0.4, tweak=1.7,
           compress=TRUE,
           snip=FALSE)

Val_pred_tree <- predict(modelo_Valor_tree,interval = "prediction", level = 0.95) 
str(Val_pred_tree)


mse_tree <- mean((quality - Val_pred_tree)^2)
sqrt(mse_tree)

erro_usando_media <- mean((quality - mean(quality))^2)
sqrt(erro_usando_media)

# grafico residuo
rs <- Val_pred_tree- quality
plot(predict(modelo_Valor_tree), rs, xlab = "Com Árvore de Regressão",ylab = "Residuos")
abline(h = 0, lty = 2)


```











